【裁判字號】    95,訴,804
【裁判日期】    950630
【裁判案由】    毒品危害防制條例
【裁判全文】
臺灣桃園地方法院刑事判決               95年度訴字第804號
公  訴  人  台灣桃園地方法院檢察署檢察官
被      告  甲○○
指定辯護人  本院公設辯護人  林銘宏
上列被告因毒品危害防制條例案件，經檢察官提起公訴（95年度
毒偵字第1033號），被告於準備程序進行中，就被訴事實為有罪
之陳述，經告知簡式審判程序意旨，聽取當事人意見後，本院裁
定由受命法官獨任進行簡式審判程序，檢察官復聲請改依協商程
序而為判決，本院判決如下：
    主  文
甲○○連續施用第一級毒品，累犯，處有期徒刑拾月。扣案均殘
餘第一級毒品海洛因殘渣之注射針筒壹支及殘渣袋壹只均沒收銷
燬之。
    事實及理由
一、犯罪事實：
  (一)甲○○前因3 次違反麻醉藥品管理條例案件，經本院先後以
    82年度易字第4919號判處有期徒刑4 月確定；以83年度易字
    第766 號判處有期徒刑7 月確定；以86年度易字第3900號判
    處有期徒刑10月確定；復因賭博案件，經臺灣高等法院以82
    年度易字第5803號判處有期徒刑11月確定；又因違反戡亂時
    期肅清煙毒條例、藥事法等案件，經本院以83年度訴字第75
    2 號判處應執行有期徒刑4 年確定（所犯違反戡亂時期肅清
    煙毒條例案件判處有期徒刑3 年，所犯違反藥事法案件判處
    有期徒刑1 年10月，上開2 罪合併定應執行有期徒刑4 年麻
    醉藥品管理條例案件）；上開案件嗣經合併、接續執行，迭
    經2 次假釋、撤銷假釋繼續執行殘餘刑期後，於93年8 月25
    日縮刑期滿執行完畢。
  (二)甲○○因施用毒品案件，經本院以90年度聲字第4393號裁定
    觀察、勒戒後，認有繼續施用毒品之傾向，復以91年度毒聲
    字第1146號裁定令入戒治處所施以強制戒治，嗣經依裁定停
    止強制戒治並付保護管束，於92年4 月25日期滿未經撤銷停
    止戒治，視為強制戒治期滿執行完畢。
  (三)詎甲○○仍不知悛悔，於上開強制戒治執行完畢釋放後，5
    年內復基於施用第一級毒品海洛因之概括犯意，於自94年7
    月間某日起至95年2 月3 日12時許止，在桃園縣蘆竹鄉新興
    村7 鄰72號住處內，以將第一級毒品海洛因置入其所有之注
    射針筒（非專供）加水液化施打之方式，連續施用第一級毒
    品海洛因多次。嗣於95年2 月3 日11時40分許，在桃園縣桃
    園市○○○街與長春路口，為警經其同意搜索，在其上衣口
    袋內扣得均殘餘第一級毒品海洛因殘渣之注射針筒1 支及殘
    渣袋1 個，遂對之採集尿液而查獲。案經桃園縣政府警察局
    移送臺灣桃園地方法院檢察署檢察官偵查起訴。
二、證據：
  (一)被告甲○○於警詢、檢察官訊問及本院審理時之自白。
  (二)尿液2 瓶（檢體編號：C 偵4-111 號）、桃園縣政府警察局
    保安隊被採尿人姓名編號對照表（檢體編號：C 偵4-111 號
    ）、臺灣檢驗科技股份有限公司95年3 月9 日濫用藥物檢驗
    報告（尿液檢體編號：C 偵4-111 號）、桃園縣政府警察局
    桃園分局搜索扣押筆錄。
  (三)扣案均殘餘第一級毒品海洛因殘渣之注射針筒1 支及殘渣袋
    1 個，行政院衛生署管制藥品管理局年95年5 月22日管檢字
    第0950004694號鑑定書。
  (四)臺灣高等法院被告全國前案紀錄表。
三、本案犯罪事實，業據被告甲○○於準備程序進行中為有罪之
    陳述，由本院裁定受命法官獨任進行簡式審判程序，復經檢
    察官聲請改依協商程序，經本院指定公設辯護人協助其進行
    協商，當事人雙方於審判外達成協商合意，其合意內容為：
    被告願受有期徒刑10月之科刑宣告。經查，被告之自白，有
    上開證據足認屬實，並與本院認定之事實相符。又被告前因
    施用毒品案件，甲○○因施用毒品案件，經本院裁定觀察、
    勒戒後，認有繼續施用毒品之傾向，復裁定令入戒治處所施
    以強制戒治，嗣經依裁定停止強制戒治並付保護管束，於92
    年4 月25日期滿未經撤銷停止戒治，視為強制戒治期滿執行
    完畢一情，有臺灣高等法院被告前案紀錄表1 份在卷可稽，
    被告於上開強制戒治執行完畢釋放後，5 年內再犯本件毒品
    危害防制條例第10條之罪，依同條例第23條規定，應依法追
    訴，檢察官起訴，即無不合。核被告甲○○所為，係犯毒品
    危害防制條例第10條第1 項施用第一級毒品海洛因罪。被告
    施用毒品前持有毒品之行為，及施用後持有施用剩餘之毒品
    殘渣之行為，為施用毒品行為之當然結果，不另論罪。被告
    前後多次施用第一級毒品海洛因之犯行，其時間緊接，所犯
    構成要件相同，顯係基於概括犯意反覆所為，為連續犯，應
    依刑法第56條規定論以1 罪，並加重其刑。被告前因3 次違
    反麻醉藥品管理條例案件，經本院先後以82年度易字第4919
    號判處有期徒刑4 月確定；以83年度易字第766 號判處有期
    徒刑7 月確定；以86年度易字第3900號判處有期徒刑10月確
    定；復因賭博案件，經臺灣高等法院以82年度易字第5803號
    判處有期徒刑11月確定；又因違反戡亂時期肅清煙毒條例、
    藥事法等案件，經本院以83年度訴字第752 號判處應執行有
    期徒刑4 年確定；上開案件嗣經合併、接續執行，迭經2 次
    假釋、撤銷假釋繼續執行殘餘刑期後，於93年8 月25日縮刑
    期滿執行完畢，有前揭前案紀錄表在卷可稽，其於有期徒刑
    執行完畢後，5 年內再犯有期徒刑以上之本罪，為累犯，應
    依刑法第47條規定加重其刑，並遞加重之。爰審酌被告有如
    事實欄所載施用毒品之犯罪前科紀錄，此有前揭前案紀錄表
    可按，其素行非佳，其犯罪行為主要係戕害自身，並未直接
    積極損害他人之利益，且犯後坦承犯行，態度尚稱良好等一
    切情狀，上開協商內容尚無不當之處。本案復查無刑事訴訟
    法第455 條之4 第1 項各款所列情形，檢察官聲請改依協商
    程序而為判決，本院爰不經言詞辯論，於協商合意範圍內為
    協商判決。
四、扣案注射針筒及殘渣袋，均殘餘第一級毒品海洛因且難以析
    離一情，有行政院衛生署管制藥品管理局年95年5 月22日管
    檢字第0950004694號鑑定書在卷可稽，既係本件查獲之第一
    級毒品，應依毒品危害防制條例第18條第1 項前段規定沒收
    銷燬之。
五、應適用之法條：刑事訴訟法第273 條之1 第1 項、第455 條
    之2 第1 項、第455 條之4 第2 項、第455 條之8 、第454
    條第2 項，毒品危害防制條例第10第1 項、第18條第1 項前
    段，刑法第11條、第56條、第47條。
六、協商判決除有刑事訴訟法第455 條之4 第1 項第1 款於本訊
    問程序終結前，被告撤銷協商合意或檢察官撤回協商聲請者
    ；第2 款被告協商之意思非出於自由意志者；第4 款被告所
    犯之罪非第455 條之2 第1 項所定得以協商判決者；第6 款
    被告有其他較重之裁判上一罪之犯罪事實者；第7 款法院認
    應諭知免刑或免訴、不受理者情形之一，及違反同條第2 項
    「法院應於協商合意範圍內為判決；法院為協商判決所科之
    刑，以宣告緩刑或二年以下有期徒刑、拘役或罰金為限」之
    規定者外，不得上訴。
七、如有前述例外得上訴之情形，又不服本件判決，得自收受判
    決送達之日起10日內，向本院提出上訴書狀，上訴於第二審
    法院。
本案經檢察官嵇珮晶到庭執行職務。
中    華    民    國    95    年    6     月  30     日
                  刑事第九庭    法  官  蘇琬能
以上正本證明與原本無異。
                                書記官  邱飛鳴
中    華    民    國    95    年    7     月    6     日
毒品危害防制條例第10條
施用第一級毒品者，處 6 月以上 5 年以下有期徒刑。
施用第二級毒品者，處 3 年以下有期徒刑。


司法院資訊處製作；財團法人民間司法改革基金會備份。
